【裁判字號】    89,訴,578
【裁判日期】    890530
【裁判案由】    毒品危害防制條例
【裁判全文】
臺灣桃園地方法院刑事判決                          八十九年度訴字第五七八號
    公  訴  人  台灣桃園地方法院檢察署檢察官
    被      告  甲○○
右列被告因違反毒品危害防制條例案件，經檢察官提起公訴（八十八年度毒偵字第一
○四四號），本院判決如左：
        主  文
甲○○連續施用第一級毒品，處有期徒刑拾月，查獲之第一級毒品海洛因貳包（合計
淨重一‧四四公克、包裝重○‧四四公克、純度四三‧四八％、純質淨重○‧六三公
克）、摻有第一級毒品海洛因之煙頭壹個沒收銷毀；又連續施用第二級毒品，處有期
徒刑肆月，查獲之第二級毒品安非他命壹包（毛重一‧六五八公克）沒收銷毀、扣案
吸食器壹個沒收。應執行有期徒刑壹年，查獲之第一級毒品海洛因貳包（合計淨重一
‧四四公克、包裝重○‧四四公克、純度四三‧四八％、純質淨重○‧六三公克）、
摻有第一級毒品海洛因之煙頭壹個、第二級毒品安非他命壹包（毛重一‧六五八公克
）沒收銷毀、扣案吸食器壹個沒收。
        事  實
一、甲○○前因施用第二級毒品安非他命之案件，經本院以八十七年度毒聲字第二○
    四六號裁定送觀察、勒戒，經認無繼續施用毒品之傾向，由台灣桃園地方法院檢
    察署檢察官於民國八十七年十月二十三日以八十七年度偵字第一四九四三號不起
    訴處分確定，竟不知悔改，基於分別施用第一級毒品海洛因、第二級毒品安非他
    命之概括犯意，自八十八年四月間某日起至八十八年十月十九日止，連續在桃園
    縣桃園市○○○街二九號五樓等地，以將第二級毒品安非他命置於吸食器內燒烤
    成煙霧狀之方式，多次施用第二級毒品安非他命；又自八十八年十月初某日起至
    八十八年十月十九日止，以將第一級毒品海洛因摻於香菸內吸食之方式，在上址
    施用第一級毒品海洛因多次。嗣於八十八年十月十九日下午九時許，於上址為警
    查獲，並扣得第一級毒品海洛因貳包（合計淨重一‧四四公克、包裝重○‧四四
    公克、純度四三‧四八％、純質淨重○‧六三公克）、摻有第一級毒品海洛因之
    煙頭壹個、第二級毒品安非他命壹包（毛重一‧六五八公克），及甲○○所有供
    施用第二級毒品安非他命所用之吸食器一個（但非專供施用毒品所用）。及經台
    灣桃園地方法院檢察署檢察官聲請本院以八十九年度毒聲字第一一四九號裁定應
    送觀察、勒戒後，認有繼續施用毒品傾向。
二、案經台北市政府警察局大安分局報請台灣桃園地方法院檢察署檢察官偵查起訴。
        理  由
一、右揭事實，業據被告甲○○於審理中坦承不諱，其為警查獲時所採尿液經送檢驗
    結果呈嗎啡、甲基安非他命陽性反應，有台北市立療養院煙毒尿液檢驗報告書附
    卷為憑。而被告為警查獲時扣案之藥物及煙頭，經送鑑定亦確認係第一級毒品海
    洛因、或第二級毒品安非他命，而煙頭內則含有第一級毒品海洛因之成分，此有
    卷附法務部調查局八十八年十一月十七日（八八）000000000號、八十
    八年十一月九日（八八）陸八八一七六三五八號函各一紙、行政院衛生署藥物食
    品檢驗局檢驗成績書一紙可稽，並有被告所有供施用第二級毒品安非他命所用之
    吸食器一個扣案佐證，堪認被告自白施用毒品之犯行與事實相符。又其於八十七
    年十月二十三日前施用第二級毒品案件，經本院裁定送觀察、勒戒，認無繼續施
    用毒品之傾向，由台灣桃園地方法院檢察署檢察官於八十七年十月二十三日以八
    十七年度偵字第一四九四三號不起訴處分書為不起訴處分確定等節，有台灣桃園
    地方法院檢察署刑案資料查註紀錄表一紙在卷可稽，並有該不起訴處分書在卷足
    稽；其五年內再因本次施用第一級毒品海洛因、第二級毒品安非他命案件，經本
    院以八十九年度毒聲字第一一四九號裁定送觀察、勒戒後，認有繼續施用毒品傾
    向，復有卷附上開刑事裁定及台灣桃園看守所附設勒戒處所八十九年四月十一日
    桃所澄衛勒字第○○八八三號函附該所勒戒處所有無繼續施用毒品傾向證明書可
    參，事證明確，犯行堪以認定。
二、按海洛因、安非他命各為毒品危害防制條例第二條第二項第一款、第二款所分別
    規範之第一級毒品、第二級毒品，被告分別予以施用，係犯同條例第十條第一項
    之施用第一級毒品罪、同條第二項之施用第二級毒品罪，其施用第一級毒品海洛
    因、第二級毒品安非他命前後分別持有第一級毒品海洛因、第二級毒品安非他命
    之低度行為，各為施用之高度行為所吸收，不另論罪。又其多次施用第一級毒品
    、第二級毒品犯行，各時間緊接，手段相似，顯均係基於概括之犯意多次觸犯犯
    罪構成要件相同之罪名，皆應論以連續犯一罪，並加重其刑。所犯二罪間，犯意
    個別、手段互異，應分論併罰之。至於被告八十八年十月十九日前七十二小時外
    施用第一級毒品、第二級毒品之行為，雖未據公訴人指述，惟該部分犯行既與公
    訴人所指述者有連續犯裁判上一罪關係，為起訴效力所及，基於審判不可分原則
    ，本院自得併與審理，附此敘明。爰審酌被告所犯限於自殘，尚未對社會造成重
    大危害，且犯後坦承犯行等一切情狀，分就所犯各罪量處如主文所示之刑，並定
    其應執行刑。
三、查獲之海洛因二包（合計淨重一‧四四公克、包裝重○‧四四公克、純度四三‧
    四八％、純質淨重○‧六三公克）、摻有海洛因之煙頭一個（海洛因與煙頭本質
    混合，已無從剝離）、安非他命一包（毛重一‧六五八公克）均為查獲之毒品，
    應依毒品危害防制條例第十八條第一項前段沒收銷毀；又扣案吸食器一個，則係
    被告所有供施用第二級毒品安非他命所用（但非專供施用毒品所用），業據被告
    自承在卷，應依刑法第三十八條第一項第二款為沒收之諭知。
四、據上論斷，應依刑事訴訟法第二百九十九條第一項前段，毒品危害防制條例第十
    條第一項、第二項、第二十條第三項前段、第十八條第一項前段，刑法第十一條
    前段，第五十六條、第三十八條第一項第二款、第五十一條第五款，判決如主文
    。
本案經檢察官張尹敏到庭執行職務。
中      華      民      國      八十九      年    五    月    三十     日
                                臺灣桃園地方法院刑事第五庭
                                      法  官  楊  得  君
右正本證明與原本無異。
如不服本判決，應於判決送達後十日內向本院提出上訴狀( 應附繕本 )，上訴於臺灣
高等法院。
                                      書記官  簡  慧  瑛
中       華      民      國      八十九      年    六   月      一    日
附論罪科刑依據之法條：
毒品危害防制條例第十條
施用第一級毒品者，處六月以上五年以下有期徒刑。
施用第二級毒品者，處三年以下有期徒刑。


司法院資訊處製作；財團法人民間司法改革基金會備份。
